【裁判字號】    99,簡上,749
【裁判日期】    991130
【裁判案由】    傷害
【裁判全文】
臺灣桃園地方法院刑事判決             99年度簡上字第749號
上  訴  人  臺灣桃園地方法院檢察署檢察官
被      告  NGUYEN TH.
上列上訴人因被告傷害案件，不服本院刑事庭中華民國99年8 月
23日99年度桃簡字第1945號第一審刑事簡易判決（聲請簡易判決
處刑案號：99年度偵字第16645 號），提起上訴，本院管轄之第
二審合議庭判決如下：
    主  文
上訴駁回。
    事  實
一、緣楊鴻基及陳清泉2 人（於民國75年越南國出生）為夫妻並
    育有女兒楊○○，NGUYEN THANH CONG （越南籍人士，中文
    名阮成功，下稱阮成功）因與陳清泉交往密切，於99年5 月
    13日，陳清泉攜同楊○○前往址設桃園縣中壢市○○路55號
    「中央飯店」，與阮成功會面後，相偕投宿3 樓308 號房房
    內，不意楊鴻基早已懷疑陳清泉近日交往狀況不單純，循線
    知悉阮成功正於308 號房內，即於門外命開門未果，遂於門
    口守候，於下午1 時30分許，阮成功將308 號房門口稍加打
    開，仍於門口守候之楊鴻基即行將右手伸入欲抓阮成功，詎
    阮成功為阻止楊鴻基進入房內追究其與陳清泉交往及共同投
    宿之情事，竟基於傷害人身體之犯意，不顧楊鴻基手已伸入
    房門，遽然猛力關閉前開房門，致楊鴻基右手手腕附近遭夾
    傷，因而受有右手橈骨骨折之傷害，復楊鴻基仍進入房間與
    阮成功發生拉扯，阮成功掙脫逃跑後，楊鴻基自行在後追趕
    而跌倒而另受有右足第五腳掌掌骨骨折之傷害。嗣因楊鴻基
    報警處理，始因而查悉上情。
二、案經楊鴻基訴由桃園縣政府警察局中壢分局報告臺灣桃園地
    方法院檢察署檢察官偵查後聲請簡易判決處刑。
    理  由
一、證據能力：按被告以外之人於審判外之言詞或書面陳述，除
    法律有規定者外，不得作為證據。惟被告以外之人於審判外
    之陳述，經當事人於審判程序同意作為證據，法院審酌該言
    詞陳述或書面陳述作成時之情況，認為適當者，亦得為證據
    。當事人、代理人或辯護人於法院調查證據時，知有第159
    條第1 項不得為證據之情形，而未於言詞辯論終結前聲明異
    議者，視為有前項之同意，刑事訴訟法第159 條第1 項、第
    159 條之5 第1 項、第2 項分別定有明文。查卷附據以認定
    被告犯罪事實有無之屬傳聞證據之證據能力，當事人於本院
    審判中均同意作為證據，本院審酌各該證據查無有何違反法
    定程序取得之情形，亦無顯有不可信與不得作為證據等情，
    故認為適當，是均為有證據能力，合先敘明。
二、訊據被告阮成功矢口否認有何傷害犯行，辯稱：我沒有打楊
    鴻基也沒有以門夾住楊鴻基的手，楊鴻基的手傷是他自己來
    追我，在樓梯跌倒造成，楊鴻基跌倒時我有看到他手撐著云
    云。然查，前開犯罪事實，業據證人楊鴻基於偵查中具結證
    稱：99年5 月13日下午1 時30分在桃園縣中壢市中央飯店的
    308 號房外，阮成功傷害我，因為阮成功與我太太陳清泉在
    飯店開房間，被我發現，我到飯店理論，本來阮成功不願開
    門，但後來阮成功以為我離開，就把門打開，我就想進門理
    論，但這時阮成功明知道我在房門附近，還是強行關上門，
    把我右手手腕夾傷，然後我還是開門與他發生拉扯，至於我
    右腳受傷，是之後我追趕阮成功自行受傷，與本件傷害無關
    等語詳確（偵查卷第21頁至第22頁），次據證人楊○○於偵
    查中證稱：我當時在飯店，當時哥哥也就是阮成功關門夾爸
    爸的手，我有看到他們都在生氣，媽媽也在旁邊，她沒有生
    氣也沒有害怕等語（偵查卷第22頁至第23頁），是依其所述
    ，得以證明確有被告以門夾傷楊鴻基之事實，參被告於審理
    時稱：「（你跟陳清泉出去的時候都會帶楊○○嗎？）是，
    我跟陳清泉出去兩次，兩次都有帶她」，「（你對那個妹妹
    還不錯嗎？）就是平常這樣對待」等語（本院卷第37頁與該
    頁背面），顯見楊○○與其關係正常，尚無特意誣指其傷害
    犯行之必要，所述應為可信。此外，並有新國民醫院診斷證
    明書1 紙在卷可考，足以證明楊鴻基確係受有右手橈骨骨折
    之傷害屬實。至證人陳清泉雖於偵查中證稱：「（有無看見
    楊鴻基被門夾住手？）我只看到他與阮成功發生肢體拉扯，
    沒看到被門夾住這段」等語（偵查卷第23頁），然以其攜同
    楊○○與被告共同投宿中央飯店，為其所自承，是見其與被
    告2 人交往關係，實屬密切，遠逾一般男女交往之常態，參
    以證人楊鴻基於本院行準備程序時亦稱：「我一個家裡好好
    的，自從【我太太】認識他，我太太就吵吵鬧鬧的…那一陣
    子我太太都怪怪的，說要買內衣，還嫌自己身材不好，而且
    去店裡還會看年輕人的衣服」等語（本院卷第22頁背面），
    亦足參酌，可見證人陳清泉非無迴護被告之強烈動機，所述
    尚非可信。從而，被告所為傷害犯行已堪認定。訊據被告固
    以開情詞置辯，稱楊鴻基所受傷害係因跌倒云云，然查，被
    告於99年7 月29日提出陳情書乙紙供稱：「被害人右手腕之
    夾傷是被害人衝撞房門自己造成的」等語（偵查卷第34頁）
    ，然若非楊鴻基入房之際，被告旋亦遽然猛力關上房門，僅
    有楊鴻基單方推門抓人之舉，當不致受有右手手腕處遭夾傷
    之傷害，由是，益見證人楊鴻基及楊○○所述屬實，被告所
    述則已有避重就輕之處，復查楊鴻基跌倒之時，被告既與楊
    鴻基發生糾紛，掙脫逃跑為楊鴻基在後追趕，已如前述，則
    被告逃跑猶嫌不及，如何回頭能碰巧得見楊鴻基跌倒瞬間以
    手撐地故而受傷？亦有疑義，參被告於警詢及偵查時均未提
    出楊鴻基跌倒一節置辯（偵查卷第4 頁至第6 頁、第21頁至
    第23頁），係經證人楊鴻基於偵查中自稱：「…至於我右腳
    受傷，是我追趕阮成功自行受傷，與本件傷害無關」等語（
    偵查卷第22頁），被告始行以陳情書及於本院行準備程序時
    及審判期日提出為辯（偵查卷第34頁，本院卷第22頁、第38
    頁），是綜合被告於警詢至本院審理時供述情狀，猶見其所
    辯前情無非係聞楊鴻基供述如此，故而藉口為辯，核為臨訟
    杜撰之詞，非可採信。綜上所述，本件事證明確，被告犯行
    堪以認定，應依法論科。
三、核被告所為，係犯刑法第277 條第1 項之傷害罪。原審審認
    本件事證明確，依刑事訴訟法第449 條第1 項前段、第454
    條第2 項，刑法第277 條第1 項、第41條第1 項前段，刑法
    施行法第1 之1 條第1 項、第2 項前段，並審酌被告之犯罪
    動機、目的、手段、對被害人所生危害及犯後猶飾詞狡辯，
    未見悔改之意等一切情狀，量處拘役50日，如易科罰金，以
    新臺幣1,000 元折算1 日易科罰金之折算標準，以示警懲，
    核原審認事用法尚無違誤，量刑亦屬允當。檢察官依告訴人
    請求上訴意旨略以：原審判決論處被告拘役50日，衡諸告訴
    人身心傷害被告未與聞問，迄今仍在復健，被告未與告訴人
    達成和解或賠償損害，輕重難謂妥適等語。然按關於刑之量
    定，係實體法上賦予法院得為自由裁量之事項，倘其未有逾
    越法律所規定之範圍，或濫用其權限，即不得任意指摘為違
    法，最高法院75年台上第7033號、80年度台非字第473 號判
    例足資參照。復在同一犯罪事實與情節，如別無其他加重或
    減輕之原因，下級審量定之刑，亦無過重或失輕之不當情形
    ，則上級審法院對下級審法院之職權行使，原則上應予尊重
    ，即法官於有罪判決中，究應如何量處罪刑，為實體法賦予
    審理法官裁量之刑罰權事項，法官行使此項裁量權，自得依
    據個案情節，參諸刑法第57條所定各款犯罪情狀之規定，於
    該法定刑度範圍內，基於合義務性裁量為之，乃憲法所保障
    法官獨立審判之核心，如非有裁量逾越或裁量濫用之明顯違
    法情事，自不得指摘其違法或不當，即使上級審對下級審裁
    量權之審查，亦應同此標準，方符憲法第80條所宣示獨立審
    判之真義。查被告與告訴人2 造達成和解與否，無非係涉被
    告犯罪後之態度，然查，被告犯罪後猶飾詞狡辯，未見悔改
    之情，既為原審所明認，已如前述，是就被告犯罪後之態度
    原審既已有充分非難，另被告犯罪之一切情狀亦經原審衡酌
    ，是以，被告未與告訴人達成和解之事原審亦見詳為酌情，
    並據此量定其刑，檢察官因告訴人請求上訴認原審量刑過輕
    等情，就原審判決處刑如何不當，應予撤銷改判，未見其他
    具體說明，是上訴意旨指摘原審判決量刑不當，恐非允洽，
    為無理由，應予駁回。
據上論斷，應依刑事訴訟法第455 條之1 第1 項、第3 項、第
368 條，判決如主文。
本案經檢察官馮美珊到庭執行職務。
中    華    民    國    99    年    11    月    30    日
                  刑事第十一庭  審判長法  官  蔡榮澤
                                      法  官  黃鏡芳
                                      法  官  吳宗航
以上正本證明與原本無異。
不得上訴。
                                      書記官  鄭乃甄
中    華    民    國    99    年    11    月    30    日

司法院資訊處製作；財團法人民間司法改革基金會備份。
